【裁判字號】    96,易,1574
【裁判日期】    970529
【裁判案由】    詐欺等
【裁判全文】
臺灣臺南地方法院刑事判決              96年度易字第1574號
公  訴  人  臺灣臺南地方法院檢察署檢察官
被      告  乙○○
上  一  人
選任辯護人  嚴庚辰律師
被      告  壬○○
            己○○
            辛○○
            丁○○
上四人共同
選任辯護人  李合法律師
            趙培皓律師
被      告  戊○○
上  一  人
選任辯護人  林春發律師
被      告  甲○○
            庚○○
上二人共同
指定辯護人  本院公設辯護人丙○○
上列被告等因詐欺等案件，經檢察官提起公訴（96年度偵字第
1456號、第3137號、第3410號、第3554號、第9700號）後，被告
等於準備程序期日就被訴事實為有罪陳述，經公訴人聲請於審判
外進行協商程序，本院合議庭予以同意，裁定由受命法官獨任進
行協商程序，並判決如下：
    主  文
乙○○共同意圖為自己不法之所有，以詐術使人將本人之物交付
，累犯，處有期徒刑壹年，減為有期徒刑陸月，如易科罰金，以
新臺幣壹仟元折算壹日，扣案如附表一編號肆拾壹至肆拾肆號所
示之物均沒收。
壬○○共同意圖為自己不法之所有，以詐術使人將本人之物交付
，處有期徒刑捌月，減為有期徒刑肆月，如易科罰金，以新臺幣
壹仟元折算壹日，扣案如附表一編號拾至肆拾號及附表二所示
之物均沒收；又共同意圖營利，供給賭博場所，處有期徒刑伍月
，減為有期徒刑貳月又拾伍日，如易科罰金，以新臺幣壹仟元折
算壹日，扣案如附表一編號拾至肆拾號及附表二所示之物均沒
收；又共同在公眾得出入之場所賭博財物，處罰金新臺幣陸仟元
，減為罰金新臺幣仟元，如易服勞役，以新臺幣壹仟元折算壹
日。應執行有期徒刑陸月，罰金新臺幣仟元，有期徒刑如易科
罰金，罰金如易服勞役，均以新臺幣壹仟元折算壹日，扣案如附
表一編號拾至肆拾號及附表二所示之物均沒收。
己○○共同意圖為自己不法之所有，以詐術使人將本人之物交付
，處有期徒刑拾月，減為有期徒刑伍月，如易科罰金，以新臺幣
壹仟元折算壹日。
辛○○共同意圖為自己不法之所有，以詐術使人將本人之物交付
，處有期徒刑陸月，減為有期徒刑月，如易科罰金，以新臺幣
壹仟元折算壹日，扣案如附表一編號肆拾伍至肆拾捌號所示之物
均沒收；又共同意圖營利，供給賭博場所，處有期徒刑月，減
為有期徒刑壹月又拾伍日，如易科罰金，以新臺幣壹仟元折算壹
日，扣案如附表一編號肆拾捌至伍拾壹號所示之物均沒收；又共
同在公眾得出入之場所賭博財物，處罰金新臺幣陸仟元，減為罰
金新臺幣仟元，如易服勞役，以新臺幣壹仟元折算壹日。應執
行有期徒刑肆月，罰金新臺幣仟元，有期徒刑如易科罰金，罰
金如易服勞役，均以新臺幣壹仟元折算壹日，扣案如附表一編號
肆拾捌至伍拾壹號所示之物均沒收。
丁○○共同意圖為自己不法之所有，以詐術使人將本人之物交付
，累犯，處有期徒刑陸月，減為有期徒刑月，如易科罰金，以
新臺幣壹仟元折算壹日；又共同意圖營利，供給賭博場所，累犯
，處有期徒刑月，減為有期徒刑壹月又拾伍日，如易科罰金，
以新臺幣壹仟元折算壹日；又共同在公眾得出入之場所賭博財物
，處罰金新臺幣陸仟元，減為罰金新臺幣仟元，如易服勞役，
以新臺幣壹仟元折算壹日。應執行有期徒刑肆月，罰金新臺幣
仟元，有期徒刑如易科罰金，罰金如易服勞役，均以新臺幣壹仟
元折算壹日。
戊○○共同意圖為自己不法之所有，以詐術使人將本人之物交付
，處有期徒刑捌月，減為有期徒刑肆月，如易科罰金，以新臺幣
壹仟元折算壹日，扣案如附表一編號壹至貳拾玖號所示之物均沒
收。
甲○○共同意圖為自己不法之所有，以詐術使人將本人之物交付
，處有期徒刑壹年，減為有期徒刑陸月，如易科罰金，以新臺幣
壹仟元折算壹日。
庚○○共同意圖為自己不法之所有，以詐術使人將本人之物交付
，處有期徒刑捌月，減為有期徒刑肆月，如易科罰金，以新臺幣
壹仟元折算壹日。
    事實及理由
一、本件除(1)犯罪事實欄一最前面補充「乙○○前於民國91年間
    曾因犯重利案件經臺灣高等法院臺南分院以91年度上訴字第
    416號判決判處有期徒刑5月，於92年2月10日易科罰金執行
    完畢；丁○○前於91年間曾因犯賭博案件經臺灣士林地方法
    院以91年度士簡字第31號判決判處有期徒刑5月，於91年6月
    18日易科罰金執行完畢。」；(2)所犯法條部分，業經蒞庭公
    訴檢察官於97年3月28日補充理由書及97年5月12日準備程序
    中當庭將論罪法條補充更正為「核被告乙○○、戊○○、甲○○、庚○○、壬○○、辛○○、己○○、丁○○所為，均
    係犯刑法第339條第1項之詐欺取財罪嫌；被告壬○○、辛○○、丁○○另均犯刑法第268條前段之意圖營利供給賭博場
    所罪嫌及第266條第1項普通賭博罪嫌。又被告等人間就上開
    犯行有犯意之聯絡及行為之分擔，請依共同正犯論處。又被
    告壬○○、辛○○、丁○○所犯之刑法第339條第1項之詐欺
    取財罪、第268條前段之意圖營利供給賭博場所罪、第266條
    第1項普通賭博罪之間，因行為不同，犯意個別，請均予以
    分論併罰。」，其餘之犯罪事實、證據、及論罪法條均引用
    起訴書之記載（如附件）。
二、本件經檢察官與被告於審判外達成協商之合意且被告均已認
    罪，其合意內容為：
  (一)被告乙○○願受科刑範圍為有期徒刑1年，減為有期徒刑6月
    ，得易科罰金之宣告，並願向指定之公益團體臺南觀護志工
    協進會支付新臺幣（下同）1百萬元。
  (二)被告壬○○願受科刑範圍為：(1)詐欺取財罪部分為有期徒刑
    8月，減為有期徒刑4月，得易科罰金；(2)意圖營利供給賭博
    場所罪部分為有期徒刑5月，減為有期徒刑2月又15日，得易
    科罰金；(3)普通賭博罪部分為罰金新台幣（下同）6千元，
    減為罰金3千元。應執行有期徒刑6月，罰金3千元，徒刑得
    易科罰金之宣告，並願向指定之公益團體臺南觀護志工協進
    會支付120萬元。
  (三)被告己○○願受科刑範圍為有期徒刑10月，減為有期徒刑5
    月，得易科罰金之宣告，並願向指定之公益團體臺南觀護志
    工協進會支付20萬元。
  (四)被告辛○○願受科刑範圍為：(1)詐欺取財罪部分為有期徒刑
    6月，減為有期徒刑3月，得易科罰金；(2)意圖營利供給賭博
    場所罪部分為有期徒刑3月，減為有期徒刑1月又15日，得易
    科罰金；(3)普通賭博罪部分為罰金6千元，減為罰金3千元。
    應執行有期徒刑4月，罰金3千元，徒刑得易科罰金之宣告，
    並願向指定之公益團體臺南觀護志工協進會支付30萬元。
  (五)被告丁○○願受科刑範圍為：(1)詐欺取財罪部分為有期徒刑
    6月，減為有期徒刑3月，得易科罰金；(2)意圖營利供給賭博
    場所罪部分為有期徒刑3月，減為有期徒刑1月又15日，得易
    科罰金；(3)普通賭博罪部分為罰金6千元，減為罰金3千元。
    應執行有期徒刑4月，罰金3千元，徒刑得易科罰金之宣告，
    並願向指定之公益團體臺南觀護志工協進會支付30萬元。
  (六)被告戊○○願受科刑範圍為有期徒刑8月，減為有期徒刑4月
    ，得易科罰金之宣告，並願向指定之公益團體臺南觀護志工
    協進會支付30萬元。
  (七)被告甲○○願受科刑範圍為有期徒刑1年，減為有期徒刑6月
    ，得易科罰金之宣告，並願向指定之公益團體臺南觀護志工
    協進會支付50萬元。
  (八)被告庚○○願受科刑範圍為有期徒刑8月，減為有期徒刑4月
    ，得易科罰金之宣告，並願向指定之公益團體臺南觀護志工
    協進會支付35萬元。
    經查，上開協商合意並無刑事訴訟法第455條之4第1項所列
    情形之一，檢察官聲請改依協商程序而為判決，且被告乙○○、壬○○、己○○、辛○○、丁○○、戊○○、甲○○、
    庚○○亦已依照協商合意之內容，分別捐款予指定之公益團
    體臺南觀護志工協進會，有匯款回條影本在卷可稽，本院爰
    不經言詞辯論，於協商合意範圍內為協商判決，合予敘明。
三、本件扣案如附表一所示之物，其中編號1至29號所示之物為
    被告戊○○所有；編號30至40號所示之物為被告壬○○所有
    ；編號41至44號所示之物為被告乙○○所有；編號45至48號
    所示之物為被告辛○○所有，均供被告等共同犯本罪所用之
    物，爰依刑法第38條第1項第2款之規定，宣告沒收。至於如
    附表二所示之物，則係被告壬○○所有，供被告等共同犯本
    罪所用之物，亦據被告壬○○於檢察事務官詢問及偵訊時供
    承在卷（臺灣臺南地方法院檢察署96年度偵字第1456號偵卷
    一第7頁、95年度他字第4305號偵卷二第22至23、82至83頁
    ），並有扣押物品目錄表2份在卷可稽（臺灣臺南地方法院
    檢察署96年度偵字第1456號偵卷一第18、24頁、偵卷二第
    164、165頁），自應從屬於主刑，依刑法第38條第1項第2款
    之規定，宣告沒收。至其餘檢察官聲請沒收如附表三所示之
    物，則因並非本案被告所有之物，復非屬違禁物品，爰不予
    以宣告沒收，併予敘明。
四、應適用之法條：刑事訴訟法第455條之2第1項、第455條之4
    第2項、第455條之8、第454條第2項，刑法第28條、第266條
    第1項、第268條前段、第339條第1項、第47條第1項、第41
    條第1項前段、第42條第3項前段、第38條第1項第2款、第51
    條第5款，刑法施行法第1條之1，中華民國96年罪犯減刑條
    例第2條第1項第3款、第7條。
五、本判決除有刑事訴訟法第455條之4第1項第1款、第2款、第
    4款、第6款、第7款所定情形之一，或違反同條第2項規定者
    外，不得上訴。
中    華    民    國    97    年    5     月    29    日
                  刑事第十庭  法  官   林臻嫺
以上正本證明與原本無異。
本判決除有刑事訴訟法第455條之4第1項第1款、第2款、第4款、
第6款、第7款所定情形之一，或違反同條第2項規定者外，不得
上訴。
                              書記官   許悉愛
中    華    民    國    97    年    5     月    29    日
附表一
  ┌──┬─────────────┬──┬─────┐
  │編號│名                      稱│數量│所  有  人│
  ├──┼─────────────┼──┼─────┤
  │1   │電腦主機                  │4 臺│戊○○    │
  │2   │傳真機                    │1 臺│          │
  │3   │撲克牌                    │9 箱│          │
  │4   │賭桌                      │5 張│          │
  │5   │遠端傳輸及控盤主機含3螢幕 │1 組│          │
  │6   │遠端傳輸及控盤主機含2螢幕 │1 組│          │
  │7   │現場視訊傳輸主機含1螢幕   │2 組│          │
  │8   │備用主機含1螢幕           │2 臺│          │
  │9   │監視器                    │7 臺│          │
  │10  │掃描器                    │4 臺│          │
  │11  │ADSL主機                  │2 臺│          │
  │12  │視訊攝影機                │2 臺│          │
  │13  │遠端傳輸主機含1螢幕       │2 組│          │
  │14  │發牌盒                    │1 只│          │
  │15  │裝牌盒                    │1 只│          │
  │16  │液晶電視（含選臺器）      │1 臺│          │
  │17  │線上會員監看統計表        │1 張│          │
  │18  │百家樂規則                │9 張│          │
  │19  │租賃契約書                │1 本│          │
  │20  │隨身碟                    │3 枚│          │
  │21  │總收支請款表及股東名冊    │1 冊│          │
  │22  │員工薪資表及打卡表        │9 張│          │
  │23  │無線路由器                │1 臺│          │
  │24  │KBM轉接器                 │1 臺│          │
  │25  │網路傳輸線及電腦線        │3 袋│          │
  │26  │教戰指令                  │1 張│          │
  │27  │教戰手則                  │2 張│          │
  │28  │發牌狀況處理手則          │1 張│          │
  │29  │腳架                      │2 個│          │
  ├──┼─────────────┼──┼─────┤
  │30  │辛○○匯款單              │1 冊│壬○○    │
  │31  │隨身碟                    │1 枚│          │
  │32  │系統報價資料              │1 包│          │
  │33  │賽程資料                  │1 冊│          │
  │34  │獎金分配規則              │2 張│          │
  │35  │電腦主機                  │6 臺│          │
  │36  │簽賭帳目資料              │1 冊│          │
  │37  │職業籃球比賽資料          │3 冊│          │
  │38  │傳真機                    │1 臺│          │
  │39  │隨身硬碟40G               │1 臺│          │
  │40  │筆記型電腦                │1 臺│          │
  ├──┼─────────────┼──┼─────┤
  │41  │電腦主機                  │3 臺│乙○○    │
  │42  │傳真機                    │1 臺│          │
  │43  │隨身碟                    │1 枚│          │
  │44  │帳冊                      │32張│          │
  ├──┼─────────────┼──┼─────┤
  │45  │電腦主機                  │1 臺│辛○○    │
  │46  │筆記型電腦                │2 臺│          │
  │47  │平板電腦                  │1 臺│          │
  │48  │隨身碟                    │3 枚│          │
  └──┴─────────────┴──┴─────┘
附表二
  ┌──┬─────────────┬──┬─────┐
  │編號│名                      稱│數量│所  有  人│
  ├──┼─────────────┼──┼─────┤
  │1   │電腦主機                  │28臺│壬○○（由│
  │2   │集線器                    │8 臺│是方電訊股│
  │3   │變壓器                    │5 具│份有限公司│
  │4   │電源線                    │41條│保管）    │
  │5   │認證晶片                  │4 枚│          │
  ├──┼─────────────┼──┼─────┤
  │6   │電腦主機                  │20臺│壬○○（由│
  │7   │記憶體                    │1 組│新世紀資通│
  │8   │主機板                    │3 片│股份有限公│
  │9   │電源供應器                │2 臺│司保管）  │
  │10  │介面卡                    │3 片│          │
  │11  │乙太網路交換器            │2 臺│          │
  │12  │認證晶片及讀卡機          │14個│          │
  │13  │電源線                    │29條│          │
  └──┴─────────────┴──┴─────┘
附表三
  ┌──┬─────────────┬──┬─────┐
  │編號│名                      稱│數量│所  有  人│
  ├──┼─────────────┼──┼─────┤
  │1   │筆記型電腦及電源線        │1 臺│洪羿宸    │
  │2   │路由器                    │1 臺│          │
  │3   │電腦主機                  │1 臺│          │
  ├──┼─────────────┼──┼─────┤
  │4   │電腦主機                  │1 臺│林吉皇    │
  └──┴─────────────┴──┴─────┘
附錄論罪科刑法條
刑法第266條第1項
在公共場所或公眾得出入之場所賭博財物者，處1千元以下罰金
。但以供人暫時娛樂之物為賭者，不在此限。
刑法第268條
意圖營利，供給賭博場所或聚眾賭博者，處3年以下有期徒刑，
得併科3千元以下罰金。
刑法第339條第1項
意圖為自己或第三人不法之所有，以詐術使人將本人或第三人之
物交付者，處5年以下有期徒刑、拘役或科或併科1千元以下罰金
。


司法院資訊處製作；財團法人民間司法改革基金會備份。
